臺灣高雄地方法院刑事判決　　　　　　100年度簡上字第620號
上　訴　人　臺灣高雄地方法院檢察署檢察官
上　訴　人
即　被　告　林奕成
上列上訴人因被告傷害案件，不服本院高雄簡易庭中華民國100
年10月12日100 年度簡字第5330號第一審簡易判決（聲請簡易判
決處刑案號：臺灣高雄地方法院檢察署100 年度偵字第23907 、
23535 號），提起上訴暨移送併辦（案號：臺灣高雄地方法院檢
察署100 年度偵字第29176 號），本院管轄之第二審合議庭，裁
定進行簡式審判程序，判決如下：
    主  文
上訴均駁回。
    事實及理由
一、本案上訴人即被告林奕成所犯係死刑、無期徒刑、最輕本刑
    為3 年以上有期徒刑以外之罪，其於本院訊問時就被訴事實
    為有罪之陳述，經告知簡式審判程序之旨，並聽取檢察官及
    被告之意見，經合議庭評議後，裁定改行簡式審判程序，合
    先敘明。
二、本案經本院審理結果，除原審關於被告涉犯竊盜罪部分，業
    經被告於本院100 年12月13日審理時，當庭撤回上訴，並非
    本院審判之範圍外，其餘關於被告涉犯傷害罪部分，認第一
    審簡易判決之認定事實，並無不當，應予維持（詳下述），
    並引用第一審簡易判決處刑書傷害部分事實及證據之記載（
    如附件）。
三、核被告所為，係犯刑法第277 條第1 項之傷害罪。移送併辦
    部分（臺灣高雄地方法院檢察署100 年度偵字第29176 號）
    ，與本案關於傷害部分為同一事實，本院自應併予審究。又
    被告有如檢察官聲請簡易判決處刑書及附件所載之犯罪科刑
    及執行情形，有臺灣高等法院被告前案紀錄表1 份在卷可查
    ，其於受有期徒刑執行完畢後，5 年內故意再犯本件有期徒
    刑以上之罪，為累犯，應依刑法第47條第1 項規定，加重其
    刑。
四、被告上訴意旨雖以：因先前未開過庭，尚未與告訴人李素雲
    達成和解，在容許之範圍內願意賠償等語；而檢察官循告訴
    人請求上訴意旨另以：被告為圖脫困，竟以木棍攻擊告訴人
    ，致告訴人受有傷害，顯見其惡性重大，且其至今仍尚未與
    告訴人達成和解，原審就傷害部分量處有期徒刑6 月顯屬過
    輕等語，分別提起上訴。然關於犯罪之處罰，現行刑事處罰
    多採相對罪刑法定主義，賦與法官對各個具體犯罪案件有其
    刑罰裁量權。量刑過輕，確對犯罪人易生僥倖之心，不足收
    儆戒及改過之效，且使被害人或社會產生不平之感；量刑過
    重則易致犯罪人自暴自棄，難收悅服遷善之功。因此，現今
    法治國乃有罪刑相當原則，即衡量犯罪行為之罪質、不法內
    涵訂定法定刑之高低，法官再以具體事實情況不同，確定應
    科處之刑度輕重。
五、原審以被告傷害部分犯行事證明確，適用刑法第277 條第1
    項、第47條第1 項、第41條第1 項前段、第8 項、第51條第
    5 款，刑法施行法第1 條之1 第1 項、第2 項前段等規定，
    並審酌被告僅因告訴人誤認犯案上前攔阻，竟以撿拾木棍毆
    打告訴人之方式藉以脫困，致告訴人受有如聲請簡易判決處
    刑書所載之傷害，侵害告訴人之身體法益甚鉅，惡性重大，
    所為實無可取，惟念其坦承犯行，兼衡其為國中畢業、家境
    勉持之智識程度與生活狀況，暨其迄今未能與告訴人達成和
    解等上開被告個人具體之行為人責任基礎之一切情狀，量處
    有期徒刑6 月，並諭知易科罰金之折算標準。查被告雖嗣與
    告訴人於本院成立調解，願給付告訴人新臺幣38,000元，有
    調解筆錄1 份在卷足參，量刑基礎與原審已稍有不同。然被
    告於本院審理時業已供承：因剛出監沒什麼錢，迄今仍未賠
    償告訴人等語，足見其未能填補告訴人之損害，與未與告訴
    人和解之情，差異不大。參以被告亦陳稱：對原審就傷害部
    分判處有期徒刑6 月並無意見等語，應認被告與告訴人和解
    乙情，尚無從據為本案從輕量刑之理由。是核原審認事用法
    均無違誤，量刑亦稱妥適。從而，檢察官、被告依首揭事由
    ，分別提起本件上訴，均無理由，應予駁回。
六、被告所犯竊盜罪部分，業經撤回上訴，本院就此部分自無庸
    加以審理，併此敘明。
據上論斷，應依刑事訴訟法第455 條之1 第1 項、第3 項、第36
4 條、第368 條、第373 條、第273 條之1 第1 項，判決如主文
。
本案經檢察官顏漢文到庭執行職務。
中    華    民    國   100    年    12    月    27    日
                  刑事第十二庭  審判長法  官  黃建榮
                                      法  官  李貞瑩
                                      法  官  王榆富
以上正本證明與原本無異。
不得上訴。
中    華    民    國   100    年    12    月    27    日
                                      書記官  莊正彬
附件：